臺灣臺中地方法院刑事判決
111年度交易字第515號
公  訴  人  臺灣臺中地方檢察署檢察官
被      告  張發盛


上列被告因公共危險案件，檢察官提起公訴（111年度速偵字第1
476號）後，聲請改依協商程序而為判決，本院裁定行認罪協商
程序，本院判決如下：
    主    文
張發盛駕駛動力交通工具而有吐氣所含酒精濃度達每公升零點二
五毫克以上，處有期徒刑伍月；併科罰金新臺幣壹萬元，有期徒
刑如易科罰金，罰金如易服勞役，均以新臺幣壹仟元折算壹日。
    事實及理由
一、本案除犯罪事實一之第9列所載「嗣於同日上午6時許」應更
    正為「俟後，於同日上午5時41分許」；第12列「發現張發
    盛渾身酒氣，」之後，應補充「於同日上午6時許」；證據
    應補充；道路管理電子閘門系統及被告張發盛（下稱被告）
    於本院之自白外，其餘犯罪事實及證據，均引用如附件之檢
    察官起訴書所載。
二、本件被告就起訴之犯罪事實為認罪，且經檢察官與被告於審
    判外達成協商之合意，其合意內容為：被告願受科刑範圍如
    主文所示之內容；且上開協商合意並無刑事訴訟法第455條
    之4第1項所列情形之一，檢察官聲請改依協商程序而為判決
    ，爰不經言詞辯論，於協商合意範圍內為協商判決。
三、附記事項：
　　本案協商內容僅宣告如易科罰金、易服勞役之折算標準，但
    上開情形於本案確定後，並於執行時，關於准許與否之決定
    ，尚非本院職權事項，仍應由執行檢察官依個案具體情節判
    斷。
四、應適用之法條：
    刑事訴訟法第455條之2第1項、第455條之4第2項、第455條
    之8、第454條第2項，刑法第185條之3第1項第1款、第41條
    第1項前段、第42條第3項前段，刑法施行法第1條之1第1項
    。
五、本判決除有刑事訴訟法第455條之4第1項第1款於本訊問程序
    終結前，被告撤銷協商合意或檢察官撤回協商聲請者；第2
    款被告協商之意思非出於自由意志者；第4款被告所犯之罪
    非第455條之2第1項所定得以聲請協商判決者；第6款被告有
    其他較重之裁判上一罪之犯罪事實者；第7款法院認應諭知
    免刑或免訴、不受理者情形之一，及違反同條第2項「法院
    應於協商合意範圍內為判決；法院為協商判決所科之刑，以
    宣告緩刑或2年以下有期徒刑、拘役或罰金為限」之規定者
    外，不得上訴。
六、如有上開可得上訴情形，應於收受本判決送達之日起20日內
    向本院提出上訴書狀（應敘述具體理由並附繕本）。
中　　華　　民　　國　　111 　年　　5 　　月　　10　　日
                  刑事第一庭    法　官　張德寬
以上正本證明與原本無異。
如不服本判決，應於收受送達後20日內向本院提出上訴書狀（應
附繕本）。
告訴人或被害人如不服判決，應備理由具狀向檢察官請求上訴，
上訴期間之計算，以檢察官收受判決正本之日起算。
                                書記官　黃麗靜
中　　華　　民　　國　　111 　年　　5 　　月　　11　　日
附錄本案論罪科刑法條全文：
中華民國刑法第185條之3
駕駛動力交通工具而有下列情形之一者，處3年以下有期徒刑，
得併科30萬元以下罰金：
一、吐氣所含酒精濃度達每公升零點二五毫克或血液中酒精濃度
    達百分之零點零五以上。
二、有前款以外之其他情事足認服用酒類或其他相類之物，致不
    能安全駕駛。
三、服用毒品、麻醉藥品或其他相類之物，致不能安全駕駛。
因而致人於死者，處3年以上10年以下有期徒刑，得併科2百萬元
以下罰金；致重傷者，處1年以上7年以下有期徒刑，得併科1百
萬元以下罰金。
曾犯本條或陸海空軍刑法第54條之罪，經有罪判決確定或經緩起
訴處分確定，於十年內再犯第1項之罪因而致人於死者，處無期
徒刑或5年以上有期徒刑，得併科3百萬元以下罰金；致重傷者，
處3年以上10年以下有期徒刑，得併科2百萬元以下罰金。

附件：
臺灣臺中地方檢察署檢察官起訴書
                                   111年度速偵字第1476號
     被     告  張發盛  男  45歲（民國00年0月00日生）
                        住臺中市○○區○○路0段000巷00號
　　                    國民身分證統一編號：Z000000000號
上列被告因公共危險案件，業經偵查終結，認應提起公訴，茲將
犯罪事實及證據並所犯法條分敘如下：
　　　　犯罪事實
一、張發盛前於民國101、102年間，先後因公共危險案件，分別
    經法院判處罰金新臺幣7000元、有期徒刑3月確定並均執行
    完畢。又於104年間，因公共危險案件，經法院判處有期徒
    刑5月確定，於106年1月8日執行完畢(未構成累犯)。詎猶不
    知警惕，自111年3月24日晚上8時許，在其位在臺中市○○區○
    ○路0段000巷00號住處內，飲用高粱酒約2紙杯後，雖經休息
    ，惟體內酒精仍未退盡，竟不顧大眾通行之安全，於翌（25
    ）日上午5時許，駕駛車牌號碼0000-00號自用小客車上路。
    嗣於同日上午6時許，行經臺中市○○區○○街000號前時，與劉
    棟樑駕駛之車牌號碼000-0000號自用小客貨車發生擦撞，致
    劉棟樑受傷（過失傷害部分未據告訴）。嗣警據報前往處理
    ，發現張發盛渾身酒氣，對其實施吐氣酒精濃度測試，測得
    其吐氣所含酒精濃度為每公升1.57毫克，而查悉上情。
二、案經臺中市政府警察局東勢分局報告偵辦。
　　　　證據並所犯法條
一、上揭犯罪事實，業據被告張發盛於警詢及本署偵查中坦承不
    諱，核與證人劉棟樑於警詢證述情節相符，並有道路交通事
    故當事人酒精測定紀錄表、職務報告、道路交通事故現圖、
    道路交通事故調查報告表㈠㈡、臺中市政府警察局舉發違反道
    路交通管理事件通知單影本各1份及現場照片10張等在卷可
    憑。足認被告之自白與事實相符，其犯嫌應堪認定。
二、核被告張發盛所為，係犯刑法第185條之3第1項第1款之公共
    危險罪嫌。
三、依刑事訴訟法第251條第1項提起公訴。　　　
　　此　致
臺灣臺中地方法院
中　　華　　民　　國　 111　　年　　4 　　月　　1 　　日
　　　　　　　　　　　　　　  檢察官      謝怡如
本件正本證明與原本無異
中　　華　　民　　國　 111　　年　　4 　　月　　6 　　日
　　　　　　　　　　　　　　  書記官      柯芷涵